---
title: "Resultados modelo 3"
output: html_notebook
---

```{r}
library(tidyverse)
library(rstan)
library(loo)
```

Importação dos dados 
```{r}
dados <- read.csv("../../data/dataset_2021.csv", header = TRUE, encoding = 'UTF-8')
```

Importação dos modelos
```{r}
modelo3 <- stan_model(file = "../../models/stan/poisson-misto-zero-inflado.stan")
```

Parametros do modelo
```{r}
iter <- 5000
G <- 380
T <- 20

dados_list <- list(
  G  = G,
  T  = T,
  h  = dados$home_team_id,
  a  = dados$away_team_id,
  y1 = dados$home_team_score,
  y2 = dados$away_team_score
)
```

Ajuste do modelo
```{r}
fit_sim_modelo3 <- sampling(modelo3, data = dados_list, chains = 1, iter = iter, cores = 1, refresh = 100)
```

```{r}
list_of_results <- extract(fit_sim_modelo3, pars = c("y1_tilde", "y2_tilde"))
sample_size <- dim(list_of_results$y1_tilde)[1]
```

```{r}
# Turn scores in to points

for (i in 1:G) {
  for (j in 1:sample_size) {
    
    home_team_score <- list_of_results$y1_tilde[j, i]
    away_team_score <- list_of_results$y2_tilde[j, i]
    
    if (home_team_score > away_team_score) {
      home_team_points <- 3
      away_team_points <- 0
    } else if (home_team_score < away_team_score) {
      home_team_points <- 0
      away_team_points <- 3
    } else {
      home_team_points <- 1
      away_team_points <- 1
    }
# Susbstituir em uma variavel auxiliar
        
    list_of_results$y1_tilde[j, i] <- home_team_points
    list_of_results$y2_tilde[j, i] <- away_team_points
  }
}

home_team_results <- as_tibble(t(list_of_results$y1_tilde))
away_team_results <- as_tibble(t(list_of_results$y2_tilde))

data_by_team <- dados |> 
  pivot_longer(
    cols = ends_with("name")
  ) |>
  rename(team = value) 

data_home_team <- data_by_team |>
  filter(name == "home_team_name") |>
  select(
    round,
    team,
    starts_with("home_team")
  ) |>
  rename_with(~ gsub("home_", "", .x, fixed = TRUE)) |>
  cbind(home_team_results)

data_away_team <- data_by_team |>
  filter(name == "away_team_name") |>
  select(
    round,
    team,
    starts_with("away_team")
  ) |>
  rename_with(~ gsub("away_", "", .x, fixed = TRUE)) |>
  cbind(away_team_results) 

predict_data <- rbind(data_home_team, data_away_team) |>
  group_by(team) |>
  mutate(team_points = order_by(round, cumsum(team_points))) |>
  mutate(across(V1:V2500, ~order_by(round, cumsum(.x)))) |>
  ungroup()

prep_quantis_data <- predict_data |>
  select(
    V1:V2500
  ) |> as.matrix()

quantis <- apply(prep_quantis_data, MARGIN = 1, FUN = quantile, probs = c(0.025, 0.5, 0.975))
quantis <- t(quantis)

predict_data <- cbind(predict_data, quantis) |>
  select(
    round,
    team,
    team_points,
    "2.5%",
    "50%",
    "97.5%"
  ) |>
  rename(
    lower_bound = "2.5%",
    median      = "50%",
    upper_bound = "97.5%"
  )

```

```{r}
ggplot(data = predict_data, mapping = aes(x = round)) + 
  # geom_line(mapping = aes(y = team_points), color = "black") +
  # geom_line(mapping = aes(y = median), color = "blue") + 
  geom_line(aes(y= team_points, colour="Observado")) +
  geom_line(aes(y= median, colour="Modelo Poisson Misto Zero Inflado")) +
  scale_color_manual(name = "", values = c("Observado" = "darkblue", "Modelo Poisson Misto Zero Inflado" = "red")) +
  geom_ribbon(mapping = aes(ymin = lower_bound, ymax = upper_bound), linetype=2, alpha=0.1) + 
  facet_wrap(~ team) +
  xlab("Rodada") +
  ylab("Pontuação")
```

Erro quadrático médio
```{r}
# Resultado: 62.2
predict_data |>
  filter(
    round == 38
  ) |>
  summarise(
    RMSE = mean((team_points - median)^2)
  )
```

Viés
```{r}
# Resultado: -0.2
predict_data |>
  filter(
    round == 38
  ) |>
  summarise(
    RMSE = mean((team_points - median))
  )
```

LOO
```{r}
loo(fit_sim_modelo3)
```

Computed from 2500 by 380 log-likelihood matrix

         Estimate   SE
elpd_loo  -1018.0 17.0
p_loo        18.5  1.1
looic      2035.9 34.0
------
Monte Carlo SE of elpd_loo is 0.2.

All Pareto k estimates are good (k < 0.5).
See help('pareto-k-diagnostic') for details.

EQM e Vies de gols
```{r}
list_of_goals <- rstan::extract(fit_sim_modelo3, pars = c("y1_tilde", "y2_tilde"))
goals_home <- as.matrix(list_of_goals$y1_tilde)
goals_away <- as.matrix(list_of_goals$y2_tilde)
goals_home_median <- apply(goals_home, MARGIN = 2, FUN = quantile, probs = c(0.5))
goals_away_median <- apply(goals_away, MARGIN = 2, FUN = quantile, probs = c(0.5))
```

  RMSE_goals vies_goals
1   2.051316  0.9565789
```{r}
predict_data |>
  cbind(goals_home_median, goals_away_median) |>
  summarise(
    RMSE_goals = mean((home_team_score - goals_home_median)^2 + (away_team_score - goals_away_median)^2) / 2,
    vies_goals = mean((home_team_score - goals_home_median) + (away_team_score - goals_away_median)) / 2
  )
```


